# 关于同一控制下股权转让合营公司，是否确认商誉和递延所得税负债问题

提问人：404564365 时间：2020-06-03 10:54:00
尊敬的陈老师：
C公司是A与非关联方共同经营的合营公司，其中A公司想转让C公司的股权给 A公司的非全资子公司B，A控制B，转让之后B想并表C公司， 1 、在这个过程中是否产生商誉？ 2 、如果有增值是否确认递延所得税负债？ 3 、在B公司合并报表是按照收购公司的方式确认长投吗？ 4 、在A公司合并报表做处置合营公司产生的差额做投资收益？
谢谢陈老师！祝您身体健康~

回答人：chenyiwei
为何A原先不控制C，但股权转让后B可以控制C？是否发生了其他与股权转让一并发生的变化？建议首先判断这一变化的合理性。如果这一变化确实是合理的，则鉴于原先A不控制C，而现在B取得C的控制权肯定要获得另一非关联方股东的配合，所以这种情况应属于非同一控制下合并（无论对A还是B而言）。相应地，在A、B的合并报表层面，都应确认与该项非同一控制下合并相关的商誉，同时C的各项可辨认资产和负债均按公允价值计量，并需确认递延所得税负债。
在A公司的合并报表层面，如果A将C的股权转给B的作价是公允的，则应体现出对该部分股权按购买日公允价值重新计量的损益，也就是事实上不抵销A所确认的股权转让损益。